# 丧失子公司控制权

提问人：guoji2020 时间：2020-10-04 21:33:10
陈老师好！关于丧失子公司控制权的会计事项向您请教
1 、母公司丧失了子公司的控制权，由母公司的联营公司承接了子公司，请问如果子公司整体资产不构成业务的情况下，母公司如何计算丧失子公司控制权的损益，是否只确认归属于其他投资方的损益
2 、母公司丧失了子公司的控制权后并采用权益法核算子公司的股权，原来与子公司的内部交易（现在变成联营企业）如何进行后续处理！

回答人：chenyiwei
1 、如果被处置的子公司不构成“业务”（例如属于单一资产实体），则视同处置资产，只确认归属于该联营企业其他投资方的损益。
2 、母公司丧失了子公司的控制权后并采用权益法核算子公司的股权，原来与子公司的内部交易（现在变成联营企业），应区分原先不同的交易方向分别处理：原先的顺流交易损益已经随着标的资产随同子公司的其他资产一并处理而被转移到合并范围之外，这部分顺流交易未实现损益实现的影响已体现在处置该子公司的合并报表层面投资收益中，后续作为联营企业核算期间不再抵销该项内部交易损益；原先属于逆流交易的，则未实现损益仍应继续抵销直至该标的资产被处置到合并范围之外为止。参考：《瑞华研究 2010 ～ 2019 汇编》之“问题3-2-145（关于处置子公司涉及的内部交易未实现损益的处理）”。